臺灣臺北地方法院刑事判決
110年度侵訴字第33號
公  訴  人  臺灣臺北地方檢察署檢察官
被      告  謝坤益


選任辯護人  朱立偉律師
            徐子騰律師
上列被告因妨害性自主罪等案件，經檢察官提起公訴（110年度
調偵字第109號），被告於準備程序中就被訴事實為有罪之陳述
，經告知簡式審判程序之旨，並聽取公訴人、被告及其辯護人之
意見後，由本院裁定改行簡式審判程序審理，並判決如下：
    主      文
謝坤益犯乘機猥褻罪，處有期徒刑陸月，如易科罰金，以新臺幣
壹仟元折算壹日。緩刑貳年。
    事實及理由
一、犯罪事實：
　　謝坤益係臺北市立萬芳醫院（下稱萬芳醫院）急診室主治醫
    師，緣代號AW000-A109394之女子（民國68年11月生，真實
    姓名年籍詳卷，下稱A女 ）於民國109年8月9日晚間7時20分
    許，因發高燒前往臺北市立萬芳醫院急診室就診，謝坤益為
    A女 評估問診之醫師，詎謝坤益竟基於乘機猥褻之犯意，利
    用替A女 問診、為醫學檢查之機會，且A女 躺臥病床、高燒
    神智不清不能且不知抗拒之際，以手伸入A女 上衣內撫摸、
    晃動A女 右側後腰部位並致A女 胸部摇晃、同時間並站在病
    床旁，前後擺動其下半身，而為猥褻行為。　
二、程序部分：　　
  ㈠依性侵害犯罪防治法第12條第2項之規定，司法機關所製作必
    須公示之文書，不得揭露足以識別被害人身分之資訊。故本
    件判決書關於告訴人A女 僅記載代號，其姓名、年籍及住居
    所均詳卷。
  ㈡被告謝坤益所犯為死刑、無刑徒刑或最輕本刑為3年以上有期
    徒刑以外之罪，其於準備程序中就被訴事實為有罪之陳述，
    經告知簡式審判程序之旨，並聽取檢察官、被告及辯護人之
    意見後，依刑事訴訟法第273條之1第1項規定，進行簡式審
    判程序；又本件之證據調查，依刑事訴訟法第273條之2規定
    ，不受同法第159條第1項、第161條之2、第161條之3、第16
    3條之1及第164條至第170條規定之限制。
三、證據名稱：
  ㈠被告於本院審理中之自白。
  ㈡A女 於警詢、檢察事務官詢問時之證述。
  ㈢證人郭沼君於警詢、檢察事務官詢問時證述。
  ㈣萬芳醫院委託財團法人臺北醫學大學辦理110年1月27日萬院
    人字第1100000748號函暨被告於109年8月9日在萬芳醫院急
    診室所發生性騷擾事件處理相關文件與辦理結果。
　㈤A女 於精神科就診之病歷資料。　　
四、論罪科刑：
  ㈠核被告所為，係犯刑法第225條第2項之乘機猥褻罪。
　㈡又被告對A女 所為之猥褻數舉動，顯係基於同一滿足慾念之
    目的，於密接之時間在同一空間為之，各行為之獨立性極為
    薄弱，依一般社會健全觀念，在時間差距上難以強行分開，
    於刑法評價上，應視為數個舉動之接續實行，應論以接續犯
    之一罪。
  ㈢爰審酌被告利用A女 躺臥病床、高燒神智不清不能且不知抗
    拒之際，對A女 為乘機猥褻之行為，未予尊重A女 之性自主
    決定權，自應受一定程度之刑事非難。惟念被告前無犯罪科
    刑紀錄，有臺灣高等法院被告前案紀錄表1紙在卷可考，生
    活狀況尚稱良好。兼衡本件犯行之手段及所生危害程度、被
    告於本院審理中坦承犯行，並與A女 成立調解之犯後態度、
    智識程度及家庭經濟狀況等一切情狀，量處如主文所示之刑
    ，並諭知易科罰金折算標準，以資懲儆。
  ㈣被告未曾受有期徒刑以上刑之宣告，有臺灣高等法院被告前
    案紀錄表1份在卷可憑。茲念被告因一時失慮致罹刑章，復
    參酌被告已與A女 成立和解，告訴人同意給予被告緩刑機會
    等情，有刑事撤回告訴暨同意緩刑宣告狀存卷供參（見本院
    卷二第137頁），足認被告經此偵、審程序，理當知所警惕
    ，信無再犯之虞。本院因認對其所宣告之刑，以暫不執行為
    適當，爰併予宣告緩刑2年，以啟自新。
五、不另為公訴不受理之諭知：　
　㈠公訴意旨另以：被告基於性騷擾之犯意，於為事實欄所示之
    猥褻行為後，旋以手抓A女 胸部隱私部位，因認被告涉犯性
    騷擾防治法第25條第1項之性騷擾罪嫌。
　㈡按告訴乃論之罪，告訴人於第一審辯論終結前，得撤回其告
    訴；又告訴經撤回者，法院應諭知不受理之判決，刑事訴訟
    法第238條第1項、第303條第3款定有明文。次按法院諭知不
    受理判決，得不經言詞辯論而為之，刑事訴訟法第307條亦
    有明文。本件告訴人告訴被告違反性騷擾防治法案件，經檢
    察官提起公訴，認被告係涉犯性騷擾防治法第25條第1項性
    騷擾罪，依同法第25條第2項之規定，須告訴乃論。茲因被
    告賠償告訴人，並成立和解，而告訴人於本件言詞辯論終結
    前之具狀撤回告訴，有刑事撤回告訴暨同意緩刑宣告狀附卷
    可稽（見本院卷二第137頁），則依上開規定，本應諭知不
    受理之判決，惟按行為始於著手，故行為人於著手之際具有
    何種犯罪故意，原則上應負該種犯罪故意之責任。惟行為人
    若於犯罪行為繼續中變更犯意（升高或降低），而改依變更
    後之犯意繼續實行犯罪，致其犯意變更前後二階段所為，分
    別該當於不同構成要件之罪名，而發生此罪與彼罪之變更，
    除另行起意者，應併合論罪外，其變更犯意前後二階段所為
    ，仍應整體評價為一罪。是犯意如何，原則上以著手之際為
    準，惟於犯罪行為繼續中變更而應評價為一罪者，應依吸收
    之法理，視其究屬犯意升高或降低而定其故意責任，犯意升
    高者，從新犯意，犯意降低者，從舊犯意（最高法院99年度
    台上字第3977號刑事判決意旨參照）。本案被告原係基於乘
    機猥褻犯意對A女 為猥褻行為，隨即又以手抓A女 胸部之隱
    私部位，而為性騷擾犯行，其行為既未中斷，自非另行起意
    ，揆諸上揭說明，應整體評價為一個乘機猥褻罪，其性騷擾
    之輕行為，已為乘機猥褻之重行為所吸收。基上說明，爰不
    另為不受理之諭知。
六、應適用之法條：刑事訴訟法第273條之1第1項、第299條第1
    項前段、第310條之2、第454條第1項，刑法第225條第2項、
    第41條第1項前段、第74條第1項第1款。
七、如不服本判決，應於判決送達後20日內向本院提出上訴狀（
    應附繕本），其未敘述上訴理由者，應於上訴期間屆滿後20
    日內補提理由書狀於本院，上訴於臺灣高等法院。
本案由檢察官邱舜韶提起公訴，經檢察官劉文婷到庭執行職務。
中　　華　　民　　國　　111 　年　　2 　　月　　25　　日
　　　　　　　　　刑事第四庭    法　官　曾名阜
上正本證明與原本無異。 
如不服本判決應於收受送達後20日內向本院提出上訴書狀，並應
敘述具體理由；其未敘述上訴理由者，應於上訴期間屆滿後20日
內向本院補提理由書（均須按他造當事人之人數附繕本）「切勿
逕送上級法院」。告訴人或被害人如對於本判決不服者，應具備
理由請求檢察官上訴，其上訴期間之計算係以檢察官收受判決正
本之日期為準。 因疫情而遲誤不變期間，得向法院聲請回復原
狀。
                                 書記官  李宜蓁
                                 
中　　華　　民　　國　　111 　年　　2 　　月　　25　　日
                               
附錄本案論罪科刑法條全文：
中華民國刑法第225條
對於男女利用其精神、身體障礙、心智缺陷或其他相類之情形，
不能或不知抗拒而為性交者，處3年以上10年以下有期徒刑。
對於男女利用其精神、身體障礙、心智缺陷或其他相類之情形，
不能或不知抗拒而為猥褻之行為者，處6月以上5年以下有期徒刑
。
第1項之未遂犯罰之。